【裁判字號】    97,消債更,1019
【裁判日期】    980227
【裁判案由】    更生
【裁判全文】
臺灣桃園地方法院民事裁定          97年度消債更字第1019號
聲請人即
債  務  人    甲○○
上列當事人因消費者債務清理事件聲請更生，本院裁定如下：
    主  文
債務人甲○○自中華民國九十八年三月十二日十八時起開始更
生程序。
命本院司法事務官進行本件更生程序。
債務人保全處分之聲請駁回。
    理  由
一、本件債務人聲請意旨略以：債務人積欠金融機構債務合計共
    新台幣（下同）3,146,968 元，然名下除房屋一棟外，並無
    其他財產。又債務人無擔保或無優先權之債務總額未逾1,20
    0 萬元，復未經法院裁定開始清算程序或宣告破產，爰聲請
    更生等語。
二、按債務人不能清償債務或有不能清償之虞者，得依本條例所
    定更生或清算程序，清理其債務，消費者債務清理條例第3
    條定有明文。又按法院開始更生程序之裁定，應載明其年、
    月、日、時，並即時發生效力；前項裁定不得抗告，並應公
    告之。法院裁定開始更生或清算程序後，得命司法事務官，
    進行更生或清算程序，必要時，得選任律師、會計師或其他
    適當之自然人或法人一人為監督人或管理人。消費者債務清
    理條例第45條、第16條第1 項亦設有明文規定。
三、經查，債務人所主張之事實，業據其提出全國財產稅總歸戶
    財產查詢清單、債權人清冊、財產及收入狀況說明書、財政
    部臺灣省北區國稅局綜合所得稅各類所得資料清單等資料為
    證，核與所述相符。又查，債務人其積欠金融機構債務合計
    共3,146,968 元，除其中500,000 元部分係屬自用住宅貸款
    外，其餘多係屬信用卡、信用貸款債務，而其名下僅有位於
    桃園縣八德市○○路332 號7 樓之3 之房屋一棟。再查，債
    務人於95年聲請債務協商而與銀行成立協商時，債務人經營
    早餐店每月收入2 萬9000元，惟尚有三家銀行未在協商範圍
    內，其後債務人每月之營業額所得僅約有一萬多元，其無法
    還款而毀諾係因收入數額顯不足償還其債務數額，且債務人
    尚有三名子女都還在唸書，其毀諾可堪認不可歸責於債務人
    。又查，債務人身體也有腎臟疾病及骨刺疾病，而債務人自
    97年08月起在豆漿店工作，薪資每月僅約18,000元，於支應
    平日家庭基本生活費用後，顯已難正常償還信用卡之最低應
    繳本金債務及循環利息與信用貸款及房屋貸款等債務，堪認
    債務人有不能清償之虞，符合消費者債務清理條例第3 條之
    規定，是債務人聲請更生，於法有據，應予准許，爰裁定如
    主文，並依首揭規定命司法事務官進行本件更生程序。
四、第按，法院就更生或清算之聲請為裁定前，得因利害關係人
    之聲請或依職權，以裁定對債務人之財產為保全處分，消費
    者債務清理條例第19條第1 項固定有明文。惟按對於債務人
    之更生債權，除消費者債務清理條例別有規定外，不論有無
    執行名義，非依更生程序，不得行使其權利；法院裁定開始
    更生程序後，除有擔保或有優先權之債權之外，對於債務人
    不得開始或繼續訴訟及強制執行程序。消費者債務清理條例
    第28條、第48條已設有明文規定。本件債務人聲請保全處分
    ，揆諸前揭規定意旨，於裁定准予更生程序後，債權人對於
    債務人之訴訟及強制執行程序均已有明文限制，因此，顯無
    保全處分之必要，故債務人保全處分之聲請，已無必要，自
    應予駁回之。
五、依消費者債務清理條例第45條第1 項、第16條第1 項，裁定
    如主文。
中    華    民    國    98    年    2     月    27    日
                  民事第二庭法  官  呂仲玉
以上正本係照原本作成。
本裁定不得抗告。
中    華    民    國    98    年    2     月    27    日
                            書記官  賴柏仲


司法院資訊處製作；財團法人民間司法改革基金會備份。
